<!DOCTYPE html PUBLIC "-//W3C//DTD XHTML 1.0 Transitional//EN" "http://www.w3.org/TR/xhtml1/DTD/xhtml1-transitional.dtd">
<html xmlns="http://www.w3.org/1999/xhtml">
<head>
	<meta http-equiv="Content-Type" content="text/html; charset=iso-8859-1" />
	<title>Ymmärrä suomea</title>
	<style type="text/css" media="all">@import "css/styles.css";</style>
	<script type="text/javascript" src="swfobject.js"></script>
</head>
<body class="font-medium">
	<div id="main-wrapper">
		<div id="topbar"></div>
		<div id="main-menu">
			<table cellspacing="0" cellpadding="0" border="0" class="add-links"><tr>
				<td class="item"><img class="raquo" src="i/raquo.gif" alt="" height="7" width="4" /><a href="/ymmarra/index.php?moduli=sanakirja">Sanakirja</a></td>
				<td class="item"><img class="raquo" src="i/raquo.gif" alt="" height="7" width="4" /><a href="/ymmarra/index.php?moduli=verbit">Verbiluettelo</a></td>
				<td class="item"><img class="raquo" src="i/raquo.gif" alt="" height="7" width="4" /><a href="/ymmarra/index.php?moduli=kielioppi">Kielioppi</a></td>
			</tr></table>
			<table cellspacing="0" cellpadding="0" border="0"><tr>
				<td class="item"><img class="raquo" src="i/raquo.gif" alt="" height="7" width="4" /><a href="/ymmarra/index.php">Etusivu</a></td>
				<td class="item"><img class="raquo" src="i/raquo.gif" alt="" height="7" width="4" /><a href="/ymmarra/index.php?moduli=tekstit">Lukutekstit</a></td>
			</tr></table>
		</div>
		<div id="content">
			<table cellspacing="0" cellpadding="0" border="0" id="content-wrapper"><tr>
				<td>
					<div id="left-menu">
												<div class="header-verb"><span>Verbit</span></div>
						<div class="menu">
								<div class="init"><a href="/ymmarra/index.php?moduli=verbit&kirjain=a">A</a></div>
								<div class="init"><a href="/ymmarra/index.php?moduli=verbit&kirjain=e">E</a></div>
								<div class="init"><a href="/ymmarra/index.php?moduli=verbit&kirjain=h">H</a></div>
								<div class="init"><a href="/ymmarra/index.php?moduli=verbit&kirjain=i">I</a></div>
								<div class="init"><a href="/ymmarra/index.php?moduli=verbit&kirjain=j">J</a></div>
								<div class="init"><a href="/ymmarra/index.php?moduli=verbit&kirjain=k">K</a></div>
								<div class="init"><a href="/ymmarra/index.php?moduli=verbit&kirjain=l">L</a></div>
								<div class="init"><a href="/ymmarra/index.php?moduli=verbit&kirjain=m">M</a></div>
								<div class="init"><a href="/ymmarra/index.php?moduli=verbit&kirjain=n">N</a></div>
								<div class="init"><a href="/ymmarra/index.php?moduli=verbit&kirjain=o">O</a></div>
								<div class="init"><a href="/ymmarra/index.php?moduli=verbit&kirjain=p">P</a></div>
								<div class="init"><a href="/ymmarra/index.php?moduli=verbit&kirjain=r">R</a></div>
								<div class="init"><a href="/ymmarra/index.php?moduli=verbit&kirjain=s">S</a></div>
								<div class="init"><a href="/ymmarra/index.php?moduli=verbit&kirjain=t">T</a></div>
								<div class="init"><a href="/ymmarra/index.php?moduli=verbit&kirjain=u">U</a></div>
								<div class="init"><a href="/ymmarra/index.php?moduli=verbit&kirjain=v">V</a></div>
								<div class="init"><a href="/ymmarra/index.php?moduli=verbit&kirjain=y">Y</a></div>
								<div class="init"><a href="/ymmarra/index.php?moduli=verbit&kirjain=Ä">Ä</a></div>
						</div>					</div>
				</td>
				<td>
					<div id="main-content">
						<div id="path">
							<a href=".">Etusivu</a> &gt; <a href="/ymmarra/index.php?moduli=verbit&kirjain=T">T</a>						</div>
													<h1>TUOTTAA</h1>
						<table cellspacing="0" cellpadding="0" border="0">
							<tr>
								<td colspan="2" style="padding-bottom:10px;"><strong>Aktiivin indikatiivi</strong></td>
							</tr>
							<tr>
								<td><pre>PREESENS                   
minä      tuotan           
sinä      tuotat           
hän       tuottaa          
me        tuotamme         
te        tuotatte         
he        tuottavat        

PASSIIVI
          tuotetaan        

IMPERFEKTI                 
         tuotin            
         tuotit            
         tuotti            
         tuotimme          
         tuotitte          
         tuottivat         

PASSIIVI
         tuotettiin        

PERFEKTI
olen     tuottanut         
olet     tuottanut         
on       tuottanut         
olemme   tuottaneet        
olette   tuottaneet        
ovat     tuottaneet        

PASSIIVI
on       tuotettu          

PLUSKVAMPERFEKTI
olin     tuottanut         
olit     tuottanut         
oli      tuottanut         
olimme   tuottaneet        
olitte   tuottaneet        
olivat   tuottaneet        

PASSIIVI
oli      tuotettu          
</pre></td>
								<td>&nbsp;&nbsp;&nbsp;</td>
								<td><pre>    KIELTOMUOTO
    en        tuota
    et        tuota
    ei        tuota
    emme      tuota
    ette      tuota
    eivät     tuota


    ei        tuoteta  

   
    en        tuottanut
    et        tuottanut
    ei        tuottanut
    emme      tuottaneet
    ette      tuottaneet
    eivät     tuottaneet


    ei        tuotettu


     en      ole tuottanut
     et      ole tuottanut
     ei      ole tuottanut
     emme    ole tuottaneet
     ette    ole tuottaneet
     eivät   ole tuottaneet


     ei      ole tuotettu


     en    ollut  tuottanut
     et    ollut  tuottanut
     ei    ollut  tuottanut
     emme  olleet tuottaneet
     ette  olleet tuottaneet
     eivät olleet tuottaneet


     ei    ollut  tuotettu
</pre></td>
							</tr>
						</table>
						<table cellspacing="0" cellpadding="0" border="0">
							<tr>
								<td colspan="2" style="padding-bottom:10px;"><strong>Aktiivin konditionaali</strong></td>
							</tr>
							<tr>
								<td><pre>PREESENS
minä     tuottaisin        
sinä     tuottaisit        
hän      tuottaisi         
me       tuottaisimme      
te       tuottaisitte      
he       tuottaisivat      

PASSIIVI
         tuotettaisiin     

PERFEKTI
olisin   tuottanut         
olisit   tuottanut         
olisi    tuottanut         
olisimme tuottaneet        
olisitte tuottaneet        
olisivat tuottaneet        

PASSIIVI
olisi    tuotettu          
</pre></td>
								<td>&nbsp;&nbsp;&nbsp;</td>
								<td><pre> 
     en          tuottaisi
     et          tuottaisi
     ei          tuottaisi
     emme        tuottaisi
     ette        tuottaisi
     eivät       tuottaisi


    ei          tuotettaisi


     en olisi    tuottanut
     et olisi    tuottanut
     ei olisi    tuottanut
     emme olisi  tuottaneet
     ette olisi  tuottaneet
     eivät olisi tuottaneet


     ei olisi    tuotettu
</pre></td>
							</tr>
						</table>
						<table cellspacing="0" cellpadding="0" border="0">
							<tr>
								<td colspan="2" style="padding-bottom:10px;"><strong>Aktiivin potentiaali</strong></td>
							</tr>
							<tr>
								<td><pre>PREESENS
minä     tuottanen         
sinä     tuottanet         
hän      tuottanee         
me       tuottanemme       
te       tuottanette       
he       tuottanevat       

PASSIIVI
         tuotettaneen      

PERFEKTI
lienen   tuottanut         
lienet   tuottanut         
lienee   tuottanut         
lienemme tuottaneet        
lienette tuottaneet        
lienevät tuottaneet        

PASSIIVI
lienee   tuotettu          
</pre></td>
								<td>&nbsp;&nbsp;&nbsp;</td>
								<td><pre> 
     en          tuottane
     et          tuottane
     ei          tuottane
     emme        tuottane
     ette        tuottane
     eivät       tuottane


     ei          tuotettane


     en    liene tuottanut
     et    liene tuottanut
     ei    liene tuottanut
     emme  liene tuottaneet 
     ette  liene tuottaneet
     eivät liene tuottaneet


     ei    liene tuotettu
</pre></td>
							</tr>
						</table>
						<table cellspacing="0" cellpadding="0" border="0">
							<tr>
								<td colspan="2" style="padding-bottom:10px;"><strong>Aktiivin imperatiivi</strong></td>
							</tr>
							<tr>
								<td><pre>PREESENS

(sinä)   tuota             
(hän)    tuottakoon        
(me)     tuottakaamme      
(te)     tuottakaa         
(he)     tuottakoot        

PASSIIVI
         tuotettakoon      

PERFEKTI

ole      tuottanut         
olkoon   tuottanut         
olkaamme tuottaneet        
olkaa    tuottaneet        
olkoot   tuottaneet        

PASSIIVI

olkoon   tuotettu          
</pre></td>
								<td>&nbsp;&nbsp;&nbsp;</td>
								<td><pre> 

     älä         tuota  
     älköön      tuottako
     älkäämme    tuottako
     älkää       tuottako
     älkööt      tuottako


     älköön      tuotettako



     älä ole       tuottanut
     älköön olko   tuottanut
     älkäämme olko tuottaneet
     älkää olko    tuottaneet
     älkööt olko   tuottaneet



     älköön olko   tuotettu
</pre></td>
							</tr>
						</table>
						<table cellspacing="0" cellpadding="0" border="0">
							<tr>
								<td colspan="2" style="padding-bottom:10px;"><strong>Verbin nominaalimuodot</strong></td>
							</tr>
							<tr>
								<td><pre>I INFINITIIVI              

Lyhyempi muoto:            
         tuottaa           

Pitempi muoto:             
         tuottaakseni      
         tuottaaksesi
         tuottaakseen
         tuottaaksemme
         tuottaaksenne
         tuottaakseen

III  INFINITIIVI           

inessiivi    tuottamassa   
elatiivi     tuottamasta   
illatiivi    tuottamaan    
adessiivi    tuottamalla
abessiivi    tuottamatta   
instruktiivi tuottaman     
                           
Passiivi
instruktiivi tuotettaman   
                           
                           
</pre></td>
								<td>&nbsp;&nbsp;&nbsp;</td>
								<td><pre>   II INFINITIIVI

   inessiivi    tuottaessa
   instruktiivi tuottaen

   Passiivi
   inessiivi    tuotettaessa






   IV INFINITIIVI

   nominatiivi  tuottaminen
   partitiivi   tuottamista
   

   I PARTISIIPPI
   aktiivi      tuottava
   passiivi     tuotettava

   II PARTISIIPPI
   aktiivi      tuottanut
   passiivi     tuotettu
</pre></td>
							</tr>
						</table>

					</div>
				</td>
			</tr></table>		</div>
		<div id="footer"><a href="http://www.oph.fi/"><img src="i/oph_logo_ymmarrasuomea.gif" width="157" height="35" alt="OPH" /></a></div>
	</div>
</body>
</html>
